# Luciano Nicolás Díaz

Buenos Aires, Buenos Aires Province, Argentina



luchodiaz1995@gmail.com



01159102957



linkedin.com/in/lucianonicolasdiaz

# **Summary**

Soy un desarrollador web con experiencia en construcción de sitios y aplicaciones web. Me estoy especializando en el área del frontend utilizando Angular como framework, pero también tengo experiencia profesional trabajando con .NET, ya que fui incluido en el desarrollo de REST APIs, paginas web con ASP NET utilizando .NET Framework 4.5. También he trabajado con bases de datos utilizando MS SQL Server, T-SQL y autenticación con Firebase.

# **Experience**

#### Desarrollador Full Stack

Banco Supervielle

Aug 2022 - Present (7 months)

Segui la metología Scrum, usando Jira y Trello.

Desarrollo y mantenimiento de un sistem backoffice de seguros y asistencias.

Desarrollo en el lado del frontend, usando Fuse como plantilla y Angular.

Trabaje con el equipo del proveedor de software.

#### Desarrollador Full Stack

#### IUDÚ

Mar 2022 - Oct 2022 (8 months)

Seguí la metodología Scrum, utilizando Jira.

Mantenimiento y Desarrollo de la sección OnBoarding desde la app alojada en Play/App Store (IUDÚ).

Mantenimiento y Desarrollo de un backoffice para que los usuarios puedan consultar el estado de los nuevos onboardings de los clientes.

Trabaje en squads.

Usé especialmente MS Sql Server, .Net Core 3.1, Angular, y Git (con repositorios alojados en Azure Dev Ops).

## Desarrollador Full Stack

#### Globant

May 2021 - Mar 2022 (11 months)

Seguí la metodología Scrum, usando Jira y manteniendo meetings en inglés.

Mantenimiento y Desarrollo de una plataforma de venta de espacios publicitarios.

Pruebas unitarias (Karma, Jasmine, NUnit).

Uso especialmente .Net Core 3.1, C#, JQuery, JavaScript, Git.

#### Desarrollador Full Stack

Time Solution Software

Feb 2020 - Apr 2021 (1 year 3 months)

Desarrollo y mantenimiento de Aplicaciones Web (Web Forms, Web Api, .NET Framework).

Desarrollo y mantenimiento de Escritorios Web (Windows Forms). Gestión y desarrollo de Bases de Datos (MS SQL Server, T-SQL). Equipo de comunicación a través de Discord y Trello. Trabajé usando Git con un respositorio en GitHub.

#### **Education**

#### **\*∪TN Universidad Tecnológica Nacional**

University Technician in Computer Systems, Tecnología informática/Tecnología de sistemas informáticos

Mar 2020 - Mar 2021

## **\*∪TN Universidad Tecnológica Nacional**

University Technician in Programming, Programación informática Mar 2018 - Mar 2020

#### **Skills**

Firebase • TypeScript • scss • .NET Core • Angular • Microsoft SQL Server • REST APIs • Programación orientada a objetos (OOP) • ASP.NET • C#